臺灣雲林地方法院交通事件裁定　　　　 94年度交聲字第146號
移送機關　　交通部公路總局雲林監理站
異　議　人　甲○○　男　37歲.
右列受處分人因違反道路交通管理處罰條例案件，對於交通部公
路總局嘉義區監理所雲林監理站違反道路交通管理事件裁決書（
嘉監雲字第裁0000000000號），聲明異議，本院裁定如下：
    主  文
異議駁回。
    理  由
一、聲明異議意旨略以：異議人甲○○常年在北部工作，且其業
    務須要經常性出入中國大陸，致迄未收到原處分機關合法送
    達之違反道路交通管理事件裁決書，近日卻頃接法務部行政
    執行署嘉義行政執行處通知，本件道路交通管理處罰條例執
    行事件，移送金額為加倍罰鍰金額之新台幣（下同）42萬6
    千元，實難令異議人甘服，本件裁決書既未合法送達予異議
    人，爰依法聲明異議云云，並提出異議人中華民國
    境資料影本為證。
二、按受處分人不服道路交通管理處罰條例第8 條所定主管機關
    所為之處罰，得於接到裁決書之翌日起20日內，向管轄地方
    法院聲明異議。又交通法庭認聲明異議不合法律上之程式或
    其異議權已經喪失，且無從補正者，應以裁定駁回之，道路
    交通管理處罰條例第87條第1 項及道路交通案件處理辦法第
    18 條 前段分別定有明文。再按處理違反道路交通管理事件
    ，有關文書送達之程序，依行政程序法之規定，違反道路交
    通管理事件統一裁罰基準及處理細則第5 條規定甚明。而依
    行政程序法第72條第1 項前段、第78條第1 、2 項、第80條
    及第81條規定：送達，於應受送達人之住居所、事務所或營
    業所為之；當事人應為送達之處所不明者，行政機關得依申
    請，准為公示送達，無人為公示送達之申請者，行政機關為
    避免行政遲延，認為有必要時，得依職權命為公示送達；公
    示送達應由行政機關保管送達之文書，而於行政機關公告欄
    黏貼公告，告知送達人得隨時領取，並得由行政機關將文書
    或其節本刊登政府公報或新聞紙；又公示送達自公告之日起
    ，其刊登政府公報或新聞紙者，自最後刊登之日起，經20日
    發生效力。
三、查本件原處分機關於作成裁決處分後，係對異議人之住所即
    雲林縣麥寮鄉許厝22號為送達，因住址遷移不明，乃於93年
    11 月19 日為公示送達之公告並刊登新聞紙等情，有掛號郵
    件收件回執、原處分機關之公告及民眾日報93年11月19日之
    登報記錄附卷可佐，而異議人當時之
    有何遷徒或特殊記事一節，有法務部戶役政連結作業系統一
    份在卷足參。是原處分機關對異議人就本件裁決書行公示送
    達程序於法核無不合，依上開規定，裁決書於93年12月9 日
    即已合法送達予異議人。異議人固復辯稱：伊常年在北部工
    作，且其因業務需要經常出入中國大陸，致未合法收受本件
    裁決書云云，並提出異議人中華民國
    證。然原處分機關於本件裁決前之93年8 月12日曾函知異議
    人有本件違規罰鍰255 件未繳納，請於收到函文後15日內速
    至原處分機關繳納結案，以免逾期註銷駕駛執照並依時程（
    罰鍰加倍）移送法務部行政執行署嘉義行政執行處強制執行
    ，該函件亦係對異議人上揭
    收無訛，有上開函文及送達證書附卷可憑，足徵異議人已明
    知有本件違規罰鍰未繳，原處分機關於通知其繳納未果後，
    即將於15日後依法裁決之情事，則其如有遷徒之情，應依戶
    ，詎異議人均未為此等作為，仍恣意往返北部及出入中國大
    陸，顯因可歸責於己之事由所致，原處分機關依法裁決並為
    公示送達，核無不合，異議人事後方為此等抗辯，容係圖卸
    諉責之詞，自不足取。綜上，原處分機關之裁決既於93 年
    12月9 日即已合法送達予異議人，異議人遲至94年5 月2日
    始具狀提起本件異議，顯已逾法定20日之異議期間，依上開
    法條規定，其異議不合法律上之程式，且無從補正，自應予
    駁回。
四、據上論斷，應依道路交通管理處罰條例第87條第2 項、道路
    交通案件處理辦法第18條前段，裁定如主文。
中　　華　　民　　國　　94　　年　　5 　　月　　19　　日
                    交通法庭    法  官  趙家光
以上正本證明與原本無異
如不服本裁定應於送達後5日內向本院提出抗告狀
                                書記官　蕭應欽
中　　華　　民　　國　　94　　年　　5 　　月　　19　　日
